【裁判字號】    90,訴,111
【裁判日期】    920509
【裁判案由】    偽造文書
【裁判全文】
臺灣臺東地方法院刑事判決                            九十年度訴字第一一一號
    公  訴  人  臺灣臺東地方法院檢察署檢察官
    被      告  丙○○
右列被告因偽造文書案件，經檢察官提起公訴（九十年度偵字第五七六）暨移
（九十年度偵字第八八五號），本院判決如左：
    主  文
丙○○共同連續行使偽造私文書，足以生損害於他人，累犯，處有期徒刑壹年貳月。
偽造之吳國清國民身分證壹張及偽造之信用卡陸張（卡號依序為：00000000
00000000、0000000000000000、00000000000
00000、0000000000000000、00000000000000
00、0000000000000000）（含背面持卡人簽名欄偽造之「吳國清
」、「謝生發」之署押）暨如附表所示特約商店之簽帳單簽名欄內偽造之「吳國清」
、「謝生發」之署押均沒收。
    事  實
一、丙○○前於民國八十七年間，因重利案件，經臺灣台中地方法院判決有期徒刑八
    月，經臺灣高等法院臺中分院判決上訴駁回，於八十八年三月八日入監執行，於
    同年十一月七日執行完畢。猶仍不知悔改，竟與吳信輝（另案由臺灣桃園地方法
    院通緝中）及己○○（本院通緝中，俟到案後另行審結）共同基於行使偽造特種
    文書之犯意聯絡及意圖為渠等自己不法所有、行使偽造私文書之概括犯意聯絡，
    先於九十年三月十一、十二日下午四時許，在臺北市○○○路之二十一世紀咖啡
    廳內，由丙○○提供本人照片二幀交付吳信輝，由吳信輝負責換貼丙○○之照片
    ，並填載不實之「吳國清」姓名及年籍資料，而偽造成「吳國清」國民身分證乙
    張，以備刷卡消費時，如遇有店家懷疑其身分，即出示予店員查驗，再由吳信輝
    將偽造之台新銀行信用卡（卡號：0000000000000000）及匯豐
    銀行信用卡（卡號：0000000000000000）交付丙○○，由丙○
    ○接續在該信用卡背面持卡人簽名欄內，均偽造「吳國清」之署押，藉以表示係
    由本人親自署名且該簽名者於信用卡有效期間內均有權使用該卡之意思，並持以
    供特約商店確認持卡人身分之正確性；渠等並約定由己○○擔任駕駛及記帳之工
    作，吳信輝與丙○○則負責至商店持偽造之信用卡消費，所得之財物交由吳信輝
    負責脫售，脫售所得之金額由己○○分得百分之五、丙○○分得百分之十、餘額
    皆歸吳信輝所有。嗣於同年三月十三日晚上七、八時許，由吳信輝駕駛車輛搭載
    丙○○、己○○二人，由臺北市火車站出發前往花蓮、臺東等地區，於翌日凌晨
    抵達花蓮市後，旋即由吳信輝先後在附表編號一至四號及八、九、十一號所示時
    、地；或由吳信輝將上開偽造吳國清之身分證連同偽造之台新銀行信用卡交付丙
    ○○，連續在附表編號五至七號、十、十二號所示時、地，分別冒充「謝生發」
    、「吳國清」之持卡人名義購買如附表所示之物品，並以偽造之信用卡消費簽帳
    交付店員，供店員在印錄機上刷卡辨識通過，進而在簽帳單上（一式二聯，一聯
    由消費者收執，另一聯由商店持向發卡銀行請款），以複寫方式偽造「吳國清」
    、「謝生發」之署押後持以交付店員行使，以表示真正名義人確認交易標的、金
    額及向發卡銀行簽帳消費之意，並作為特約商店經由收單銀行向發卡銀行請款之
    用，而偽造信用卡之簽帳單，復將偽造完成之簽帳單交付於該店人員而行使之，
    致使該店人員誤認係本人消費而陷於錯誤並先後交付如附表所示物品，且使發卡
銀行因而於各該特約商店請款時代為墊付所消費之款項予各特約商店，足生損害
    於真正名義人吳國清、謝生發之權益及依約與持卡人交易之各該特約商店確認持
    卡人身份之正確性，暨戶政機關對國民身分證核發管理之正確性，並以此方式連
    續詐取如附表所示之財物，得手後返回在附近駕車等候接應之己○○，並由己○
    ○負責記帳完畢，交付吳信輝負責銷贓。嗣於同年月十五日下午四時四十分許，
    在臺東縣臺東市○○街與復興路口鼎東客運山線站附近，為警當場查獲丙○○與
    己○○，吳信輝則逃逸無蹤，並扣得如附表所示之物品（已由附表所列之所有人
    具狀領回）、前揭偽造之台新銀行信用卡、匯豐銀行信用卡、偽造吳國清之國民
    身分證各一張及簽帳單。
二、案經臺東縣警察局臺東分局報請臺灣臺東地方法院檢察署檢察官偵查起訴及移送
    併案審理。
    理  由
一、關於被告丙○○與共犯己○○、吳信輝先後於附表所示時、地如何持偽造之身分
    證及信用卡刷卡消費購物，並由被告及共犯吳信輝分別在附表所示特約商店簽帳
    單上，以複寫方式偽造「吳國清」、「謝生發」之署押之事實，業據被告丙○○
    迭於警詢、偵查及本院審理時坦承不諱，並經共犯己○○於警詢、偵查及本院調
    查時供明在卷，核與證人林林、戊○○、丁○○、辛○○、癸○○、壬○○、
    甲○○、寅○○、子○○、庚○○、丑○○等人於警詢、卯○○於本院調查時所
    證述之情節相符，復有贓物認領保管單七張及簽帳單（商店存根）影本、統一發
    票等件附卷可稽；再者，經本院細繹被告當庭親筆所書寫「吳國清」署押之字跡
    ，無論筆觸、字體、筆劃、粗細及字型，核均與扣案台新銀行及匯豐銀行之信用
    卡背面持卡人簽名欄、卷附簽帳單上所示「吳國清」之署押，互相比對結果，二
    者之字跡顯係均出自於相同人之手筆，此有被告親自書寫「吳國清」名字一紙附
    卷可參，足認被告確係簽寫前揭簽帳單上「吳國清」署押之人，本件復依前開簽
    帳單上之姓名及吳國清國民身分證上之姓名與統一編號查證結果，實際上並無吳
    國清及謝生發之人，扣案吳國清國民身分證上統一編號應係案外人乙○○所有，
    亦據證人陳生發、乙○○分別於警詢中證述屬實；而扣案之信用卡確係屬偽造乙
    情，有ＶＩＳＡ國際組織臺灣分公司函、萬事達卡國際組織台北辦事處函、台新
    銀行國際商業銀行信用卡事業處函各一份附卷可參。再者，扣案之吳國清身分證
    經本院送請內政部警政署刑事警察局鑑定結果：送件吳國清身分證上印刷紋線與
    字跡均與標準身分證樣張不符，且無浮水印，該身分證判係偽造，有該局九十二
    年三月二十一日刑鑑字第四四六八六號函一份可按；至被告於本院審理時雖辯稱
    伊並不知悉交付照片予共犯吳信輝係作何用途云云，然被告於本院調查時供稱：
    「（你知道交照片給吳信輝是要作甚麼嗎？）我大概知道是要拿去貼在偽造的信
    用卡上，或是偽造有關盜刷信用卡的相關文件。」、「（上開偽造的身分證所貼
    的照片切割的很拙劣一般人都可能會發現是偽造的，你沒有發現嗎？）我雖然有
    發現，但是吳信輝說盜刷的時候不一定要提供身分證，店家有疑問的時候，再拿
    出來晃一下就可以了。」等語（本院九十年六月十二日訊問筆錄）並參諸被告復
    自承與共犯吳信輝係屬初識等語，衡諸常情，被告與共犯吳信輝既不相熟，渠等
    並未親自申請信用卡，卻又共同計劃盜刷信用卡，顯係提供照片以偽造證件，否
    則被告豈會無端交付照片與素不相識之人？是被告上開所辯，不足採信。故本件
    事證已臻明確，被告犯行堪予認定。
二、按持信用卡消費，偽造持卡人署押於簽帳單上，而簽帳單具有持卡人與特約商店
    之交易契約書之性質，並具有持卡人經由收單銀行請求發卡銀行撥款之請求書或
    指示文件之性質，換言之，持卡人向特約商店消費後簽名於一式二聯之簽帳單上
    ，再由特約商店交付其中第一聯客戶存根聯予持卡人收執，該第一聯由持卡人簽
    名係指持卡人同意依據信用卡持卡人合約條件，一經使用或訂購物品，均應按簽
    帳單之全部金額，付款予發卡銀行，故持卡人於該簽帳單簽名，係對所簽之金額
    負責之意，該簽帳單之性質為私文書；次按，信用卡係表示持卡人與發卡銀行間
    所成立之授信契約，而信用卡係藉其卡片上磁條所儲存之電磁記錄（含信用卡卡
    號、有效期間、卡片密碼等資料），而得以與電腦資料處理中心連線確認持卡人
    身份暨信用資料，以取得授權碼後，持卡人可享受記帳消費、緩期清償之利益，
    其信用卡本身倘無磁條暨電磁記錄附著於其上，將完全失去信用卡交易之功能，
    故係屬刑法第二百二十條第二項所稱之「錄音、錄影或電磁記錄，藉機器或電腦
    之處理所顯示之聲音、影像或符號，足以為表示其用意之證明者，亦以文書論」
    之準私文書。惟在信用卡背面簽名條簽名，單純自形式上觀察，即足以表示信用
    卡之簽名者於信用卡有效之期限內有權使用該信用卡之辨識及證明，並非依習慣
    或特約表示一定用意之證明，性質上係屬刑法第二百十條之私文書（最高法院八
    十八年度台上字第五七三０號判決意旨參照），合先敘明。
三、被告行為後，刑法已於九十年六月二十日公布修正，並於同年六月二十二日生效
    ，增訂第二百零一條之一第一項：意圖供行使之用而偽造信用卡者，處一年以上
    七年以下有期徒刑，得併科三萬元以下罰金。同條第二項：行使前項偽造之信用
    卡者，處五年以下有期徒刑，得併科三萬元以下罰金之規定，被告行為時係上開
    條文增訂之前，而其偽造信用卡後，假冒他人名義，持該偽卡行使，偽造署押於
    簽帳單上之行為，係犯詐欺罪及行使偽造私文書罪，上開二罪並具有方法結果之
    牽連關係，應從一重之行使偽造私文書論處，亦即，新法修訂前行使偽造信用卡
    之罪名通常以詐欺罪、行使偽造私文書而從一重之行使偽造私文書之型態呈現，
    修正後之獨立罪名雖與詐欺罪名不同，但因新舊法均認定行使偽造信用卡有罪，
    故仍有比較新舊法問題，依行為時係犯行使偽造私文書之罪名，其法定刑較新法
    即刑法第二百零一條之一第二項之法定刑為輕，依刑法第二條第一項但書規定，
    自應適用有利於被告之舊法，是核被告在偽造之信用卡上背面簽名欄內偽造「吳
    國清」之署押，並持該偽造之信用卡，提示特約商店，使商家信以為係真正持卡
    人，而允其消費交付財物，被告復偽造「吳國清」之署押於簽帳單上等行為，係
    犯刑法第二百十六條、第二百十條行使偽造私文書、第三百三十九條第一項詐欺
    取財罪；被告偽造「吳國清」之國民身分證，係犯刑法第二百十二條偽造特種文
    書罪。其復持該偽造之「吳國清」國民身分證向被害人子○○持以行使，係犯同
    法第二百十六條行使偽造特種文書罪；又其於偽造之信用卡背面持卡人簽名欄偽
    簽「吳國清」之署押，及其在簽帳單上偽造「吳國清」之署押暨共犯吳信輝在簽
    帳單上偽造「謝生發」之署押部分，均係偽造私文書之部分行為，而偽造私文書
    之低度行為復為行使之高度行為所吸收，均不另論罪，渠等在同一時地接續在信
    用卡背面持卡人欄偽造「吳國清」、「謝生發」之署押部分，因係基於同一犯意
    ，均為單一之接續犯。被告先後多次行使偽造私文書罪及詐欺取財罪，各時間緊
    接，方法相同，所犯係構成要件相同之罪名，均係基於概括犯意反覆為之，各依
    連續犯規定論以一罪，並加重其刑。至其所犯行使偽造特種文書、連續行使偽造
    私文書及連續詐欺取財三罪間，有方法結果之牽連關係，應依刑法第五十五條之
    規定，從一重之連續行使偽造私文書罪處斷。被告與同案被告己○○、共犯吳信
    輝彼此間，有犯意聯絡及行為分擔之事實，均為共同正犯。另就附表編號一至六
    號所載犯罪事實，雖未經起訴，惟與前開已起訴之附表編號七至十二號所載犯罪
    事實，有連續犯之裁判上一罪之關係，為起訴效力所及，且經檢察官移請併案辦
    理，本院自應一併予以審理，附此敘明。被告前於八十七年間，因重利案件，經
    臺灣台中地方法院判決有期徒刑八月，經臺灣高等法院臺中分院判決上訴駁回，
    於八十八年三月八日入監執行，於同年十一月七日執行完畢，此有臺灣高等法院
    被告全國前案紀錄表一份在卷可稽，其於五年以內再犯本件有期徒刑以上之罪，
    為累犯，應依刑法第四十七條規定加重其刑，並遞加重之。爰審酌被告行使偽造
    信用卡，嚴重危害信用卡之交易安全性及被冒用人之利益，使商店無法辨識真正
    持卡人之消費行為，損及發卡銀行之權益，擾亂金融秩序，其犯罪動機、目的、
    手段、簽帳金額、詐取之財物及犯後坦承犯行之態度等一切情狀，量處如主文所
    示之刑。
四、又附表編號一至四、八、九、十一號所示各該次刷卡消費簽帳單商店存根簽名欄
    內偽造「吳國清」之署押及附表編號五至七、十、十二號所示各該次刷卡消費簽
    帳單商店存根簽名欄內偽造「謝生發」之署押（為一式二聯，含顧客存根聯及商
    店存根聯），暨信用卡（卡號依序為：0000000000000000、0
    000000000000000、0000000000000000、00
    00000000000000、0000000000000000、000
    0000000000000）六張之背面持卡人姓名欄內偽造之「吳國清」、
    「謝生發」之署押，均係被告及共犯吳信輝偽造之署押，均應依刑法第二百十九
    條規定宣告沒收；又扣案之偽造「吳國清」國民身分證一張，為被告及共犯吳信
    輝供犯罪所用之物，且為共犯吳信輝所有，業據被告供承在卷，爰依刑法第三十
    八條第一項第二款沒收之；再上開信用卡六張（卡號依序為：00000000
    00000000【發卡銀行為臺新銀行，已扣案】、00000000000
    00000【發卡銀行為匯豐銀行，已扣案】、00000000000000
    00、0000000000000000、000000000000000
    0、0000000000000000），係被告及共犯吳信輝所有供或預備
    刷卡詐欺取財之物，亦據被告自承在卷，爰依刑法第三十八條第一項第二、三款
    規定宣告沒收。
五、至被告另與程志平、錢秋雄、沈俊瑋等人，於九十一年四月間起，先後在台北縣
    、市、新竹市等地，持偽造之信用向特約商店冒充真正持卡人購物，並以偽造之
    信用卡消費簽帳交付店員而行使，進而在簽帳單上以複寫方式為簽前開各偽造名
    義人之署押乙節，固據被告供承在卷，然查，被告前揭犯行與本件上開犯行之行
    為時間，已相隔約一年之久，且被告前次經警查獲後，經本院於九十年五月十日
    起執行羈押，迄至九十年九月二十五日始准予具保停止羈押等情，有本院九十年
    五月十日押票回證、同年九月二十五日法警報告書、本院繳納刑事保證金通知書
    等件附卷足參，訊據被告亦坦稱：「我有四個小孩要養，所以我看報紙去應徵時
    ，只是說徵求外務員，後來才知道適用偽卡詐購財物。」、「（前次交保後，你
    是否有想要再繼續作案？）沒有。」等語（見本院審判筆錄），顯見被告前開所
    犯應係臨時起意而為之，尚與本件並無裁判上一罪連續犯之關係，併此敘明。
據上論斷，應依刑事訴訟法第二百九十九條第一項前段，刑法第二條第一項但書、第
二十八條、第五十六條、第二百十六條、第二百十條、第二百十二條、第三百三十九
條第一項、第五十五條、第四十七條、第二百十九條、第三十八條第一項第二、三款
，罰金罰鍰提高標準條例第一條前段、第二條，判決如主文。
本案經檢察官趙期正到庭執行職務
中      華      民      國    九十二    年      五      月      九      日
                                  臺灣臺東地方法院刑事庭
                                       審判長法  官  楊力進
                                             法  官  范乃中
                                             法  官  林卉聆
右正本證明與原本無異。
如不服本判決，應於判決送達後十日內向本院提出上訴狀。（須附繕本）
「切勿逕送上級法院」
                                             書記官  蘇  豫
中      華      民      國    九十二    年      五      月     三十     日
 附表：
┌──┬────┬────┬───┬───┬───┬─────┬────┐
│編  │消費時間│消費地點│偽簽人│被偽造│簽帳  │盜刷      │卡號    │
│號  │        │（特約商│      │之署押│金額  │品物      │        │
│    │        │店）    │      │      │（新台│          │        │
│    │        │        │      │      │幣）  │          │        │
├──┼────┼────┼───┼───┼───┼─────┼────┤
│一  │九十年三│花蓮縣  │吳信輝│謝生發│一萬五│ＮＯＫＩＡ│４４０２│
│    │月十四日│花蓮市  │      │      │千二百│８２５０型│８８２１│
│    │中午十二│中山路  │      │      │二十五│行動電話一│５４１７│
│    │時四十分│三七五號│      │      │元    │具        │７００７│
│    │許      │林林經│      │      │      │          │（未扣案│
│    │        │營之中信│      │      │      │          │）      │
│    │        │電話器材│      │      │      │          │        │
│    │        │行      │      │      │      │          │        │
├──┼────┼────┼───┼───┼───┼─────┼────┤
│二  │同右日  │同右市  │吳信輝│謝生發│一萬三│ＣＰＵ（中│４４０２│
│    │下午一時│林森路  │      │      │千一百│央處理器）│８８２１│
│    │二十一分│二六九號│      │      │二十五│硬碟各一個│５４１７│
│    │許      │戊○○任│      │      │元    │          │７００７│
│    │        │職之東懋│      │      │      │          │（未扣案│
│    │        │資有限公│      │      │      │          │）      │
│    │        │司（艾克│      │      │      │          │        │
│    │        │米電腦專│      │      │      │          │        │
│    │        │賣廣場）│      │      │      │          │        │
│    │        │        │      │      │      │          │        │
├──┼────┼────┼───┼───┼───┼─────┼────┤
│三  │同右日  │同右市  │吳信輝│謝生發│一萬四│ＮＯＫＩＡ│４４０２│
│    │下午二時│和平路  │      │      │千二百│８２５０型│８８２１│
│    │零九分許│五四七號│      │      │元（含│行動電話一│５４１７│
│    │        │丁○○工│      │      │稅）  │具        │７００７│
│    │        │作之神腦│      │      │      │          │（未扣案│
│    │        │國際花蓮│      │      │      │          │）      │
│    │        │和平店  │      │      │      │          │        │
│    │        │        │      │      │      │          │        │
├──┼────┼────┼───┼───┼───┼─────┼────┤
│四  │同右日  │同右市  │吳信輝│謝生發│一萬三│ＮＯＫＩＡ│５２７９│
│    │下午二時│中華路  │      │      │千七百│８２５０型│３４０７│
│    │三十三分│一六七號│      │      │元    │行動電話一│５７３９│
│    │許      │辛○○任│      │      │      │具        │１００１│
│    │        │職之震旦│      │      │      │          │（未扣案│
│    │        │通訊行全│      │      │      │          │）      │
│    │        │民店    │      │      │      │          │        │
├──┼────┼────┼───┼───┼───┼─────┼────┤
│五  │同右日  │同右市  │丙○○│吳國清│二千九│洋酒一瓶  │５４１１│
│    │晚上九時│國聯一路│      │      │百六十│          │８００１│
│    │十二分許│二一一號│      │      │六元  │          │０６３２│
│    │        │卯○○經│      │      │      │          │７７４０│
│    │        │營之雄寰│      │      │      │          │（未扣案│
│    │        │洋酒專賣│      │      │      │          │）      │
│    │        │店      │      │      │      │          │        │
├──┼────┼────┼───┼───┼───┼─────┼────┤
│六  │九十年三│臺東縣  │丙○○│吳國清│一萬四│ＮＯＫＩＡ│４９２３│
│    │月十五日│池上鄉  │      │      │千九百│８２５０型│９１７３│
│    │下午一時│福原村  │      │      │元    │行動電話一│７４８２│
│    │許      │忠孝路  │      │      │      │具、充電器│１０１６│
│    │        │三五九號│      │   │      │一組、無線│（已扣案│
│    │        │癸○○經│      │      │      │電話聽筒一│）      │
│    │        │營之關山│      │      │      │個及同型皮│【發卡銀│
│    │        │電話材料│      │      │      │套一個    │行：臺新│
│    │        │行      │      │      │      │          │銀行】  │
├──┼────┼────┼───┼───┼───┼─────┼────┤
│七  │同右日  │同右縣  │丙○○│吳國清│一萬三│ＮＯＫＩＡ│４９２３│
│    │下午二時│臺東市  │      │      │千六百│８２５０型│９１７３│
│    │五十四分│更生路  │      │      │五十元│行動電話一│７４８２│
│    │許      │一四八巷│      │      │      │組（含手機│１０１６│
│    │        │三號陳錦│      │      │      │、充電器、│（已扣案│
│    │        │章經營之│      │      │      │充電池、皮│）      │
│    │        │上華通訊│      │      │      │套）      │【發卡銀│
│    │        │有限公司│      │      │      │          │行：臺新│
│    │        │        │      │      │      │          │銀行】  │
├──┼────┼────┼───┼───┼───┼─────┼────┤
│八  │同右日  │同右市  │吳信輝│謝生發│一萬三│黃金項鍊一│４９２１│
│    │下午三時│大同路  │      │      │千元  │條        │４２１０│
│    │四十二分│二三三號│      │      │      │          │９０２１│
│    │許      │甲○○任│      │      │      │          │０３８２│
│    │        │職之金峰│      │      │      │          │（未扣案│
│    │        │銀樓    │      │      │      │          │）      │
├──┼────┼────┼───┼───┼───┼─────┼────┤
│九  │同右日  │同右市  │吳信輝│謝生發│五千元│果酸凝膠、│４９２１│
│    │下午四時│大同路  │      │      │      │沐浴乳、收│４２１０│
│    │許      │一六六號│      │      │      │斂水、藍色│９０２１│
│    │        │寅○○經│      │      │      │海香水、勝│０３８２│
│    │        │營之佳芳│      │      │      │利者香水各│（未扣案│
│    │        │美容精品│      │      │      │一瓶      │）      │
│    │        │百貨行  │      │      │      │          │        │
│    │        │        │      │      │      │          │        │
│    │        │        │      │      │      │          │        │
├──┼────┼────┼───┼───┼───┼─────┼────┤
│十  │同右日  │同右市  │丙○○│吳國清│一萬四│行動電話一│４９２３│
│    │下午四時│大同路  │      │      │千四百│具、手機配│９１７３│
│    │十四分許│一四九號│      │      │元    │件一組    │７４８２│
│    │        │子○○經│      │      │      │          │１０１６│
│    │        │營之國菲│      │      │      │          │（已扣案│
│    │        │實業股份│      │      │      │          │）      │
│    │        │有限公司│      │      │      │          │【發卡銀│
│    │        │        │      │      │      │          │行：臺新│
│    │        │        │      │      │      │          │銀行】、│
│    │        │        │      │      │      │          │持偽造「│
│    │        │        │      │      │      │          │吳國清」│
│    │        │        │      │      │      │          │國民身分│
│    │        │        │      │      │      │          │證加以行│
│    │        │        │      │      │      │          │使      │
├──┼────┼────┼───┼───┼───┼─────┼────┤
│十一│同右日  │同右市  │吳信輝│謝生發│一萬三│中央處理器│４９２１│
│    │下午四時│中華路  │      │      │千四百│一組、ＩＢ│４２１０│
│    │二十八分│一段二九│      │      │八十三│Ｍ電腦硬碟│９０２１│
│    │許      │九號莊玉│      │      │元    │一個      │０３８２│
│    │        │芳任職之│      │      │      │          │（未扣案│
│    │        │雷亞電腦│      │      │      │          │）      │
│    │        │資訊社  │   │      │      │          │        │
├──┼────┼────┼───┼───┼───┼─────┼────┤
│十二│同右日  │同右市  │丙○○│吳國清│一萬六│ＰＥＮＴＩ│４９２３│
│    │下午四時│中華路一│      │      │千二百│ＵＭ３、８│９１７３│
│    │四十分許│段五四二│      │      │元    │６６ＣＰＵ│７４８２│
│    │        │號二樓  │      │      │      │中央處理器│１０１６│
│    │        │丑○○任│      │      │      │一個、ＳＥ│【發卡銀│
│    │        │職之宏全│      │      │      │ＡＧＡＴＥ│行：臺新│
│    │        │電腦公司│      │      │      │２０‧４Ｇ│銀行】  │
│    │        │        │      │      │      │Ｂ碟一個、│        │
│    │        │        │      │      │      │ＭＡＸＴＯ│        │
│    │        │        │      │      │      │Ｒ２０‧４│        │
│    │        │        │      │      │      │ＧＢ硬碟一│        │
│    │        │        │      │      │      │個        │     │
└──┴────┴────┴───┴───┴───┴─────┴────┘
本案論罪科刑法條摘要：
中華民國刑法第二百一十六條
行使第二百十條至第二百十五條之文書者，依偽造、變造文書或登載不實
事項或使登載不實事項之規定處斷。
中華民國刑法第三百三十九條第一項
意圖為自己或第三人不法之所有，以詐術使人將本人或第三人之物交付者
，處五年以下有期徒刑、拘役或科或併科一千元以下罰金。
中華民國刑法第二百一十九條
偽造之印章、印文或署押，不問屬於犯人與否，沒收之。
中華民國刑法第四十七條
受有期徒刑之執行完畢，或受無期徒刑或有期徒刑一部之執行而赦免後，
五年以內再犯有期徒刑以上之罪者，為累犯，加重本刑至二分之一。


司法院資訊處製作；財團法人民間司法改革基金會備份。
